# 长期股权投资权益法核算的问题

提问人：42800497 时间：2020-10-31 08:05:05
陈老师您好：
假设A公司持有的长期股权投资成本 100 万，根据被投资单位当期报表，当期按照份额应确认被投资单位权益法核算投资损益-70万元，其他综合收益-60万元，合计已经超过成本金额，无法简称负数，不考虑其他因素，请问当期A公司权益法核算该如何处理。
感谢老师耐心回答！！

回答人：chenyiwei
首先，建议确定本年度内被投资单位各月度的净利润和其他综合收益金额，尽可能准确地确定各项损益和其他综合收益项目的发生时间，按照时间顺序确定应确认本期投资损失和其他综合收益的金额。对于减记账面价值至零后继续发生的损益和其他综合收益项目作为未确认损失。
其次，如果这样做不切实可行的，则基于谨慎原则，优先确认投资收益负数，即期末的未确认损失均为在其他综合收益中的未确认份额。如果其他综合收益中有部分属于未来可转损益，部分属于未来不可转损益的，则优先确认在未来可转损益的其他综合收益中所占份额。